# 陈老师，买方付息的贴现

提问人：silly2010 时间：2010-10-20 17:02:08
关于买方付息的贴现业务，我查看了论坛内的相关内容，您曾回复过：
买方付息的贴现业务，目前也有些银行开办。我理解这种业务并不是买方自身的融资行为，计入财务费用可能并不合适。从会计角度讲，如果在采购合同中就约定了买方付息贴现的结算方式，相关利息可以考虑计入存货采购成本。
请问陈老师和各位专家，目前对于这种业务的会计处理是否还是按上述原则，或者已经有更加公认和权威的标准？ 如果按“利息计入存货采购成本”的方向处理，请问，在单据和手续方面需要做哪些准备和完善呢？
谢谢！

回答人：chenyiwei
我个人的观点目前没有发生变化。 如果要将买方支付的贴现利息计入存货采购成本，则应当在采购合同中就明确约定采用买方付息贴现的结算方式，以表明该笔利息的支付与存货的采购直接相关，利息事实上构成了价款的一部分，是对采购价款的调整。